臺灣高雄地方法院刑事判決　　　　　　　　　　　　九十三年度訴字第二三九六號
　　公　訴　人　臺灣高雄地方法院檢察署檢察官
　　被　　　告　乙○○　男　三.
右列被告因違反毒品危害防制條例案件，經檢察官提起公訴（九十三年度毒偵字第二
八一五號）暨移送併案案理（九十三年度毒偵字第六○六四號），嗣因被告就被訴事
實為有罪之陳述，經本院合議庭裁定由受命法官獨任適用簡式審判程序審理，本院判
決如左：
    主  文
乙○○連續施用第一級毒品，處有期徒刑捌月。扣案海洛因壹包（淨重零點壹壹公克
、空包裝重零點貳貳公克）、殘有海洛因之殘渣袋壹只均沒收銷燬之，扣案針筒貳支
沒收。
    事  實
一、乙○○前因施用毒品案件，經本院以八十九年度毒聲字第二五三七號裁定送觀察
    、勒戒後，認有繼續施用毒品之傾向，經本院以八十九年度毒聲字第三六一四號
    裁定令入戒治處所施以強制戒治，於戒治期間表現良好，經本院以八十九年度毒
    聲字第八○九○號裁定停止戒治，所餘戒治期間付保護管束，嗣因違反保護管束
    應遵守之事項情節重大，經本院以九十年度毒聲字第一三九七號裁定撤銷停止戒
    治，令入戒治處所施以強制戒治，於民國九十一年四月八日強制戒治執行完畢釋
    放後，由臺灣高雄地方法院檢察署檢察官於九十二年五月十六日，以九十二年度
    戒毒偵字第四七七號不起訴處分確定。詎不知悔改，於上開強制戒治執行完畢釋
    放後五年內，基於施用第一級毒品之概括犯意，於九十二年二月間起至同年十月
    八日止，在高雄縣大寮鄉○○○路三○一巷三五號旁公廁，或其位於高雄縣林園
    鄉○○村○○路五○巷二一號之一住處，以將海洛因摻水置於針筒內皮下注射之
    方式，約一星期施用一次，連續施用第一級毒品海洛因多次。嗣先為警於九十三
    年五月二十七日晚間六時十五分許，在前開公廁盤查查獲，並扣得乙○○所有供
    施用殘有海洛因之殘渣袋一只，及其所有預備供施打海洛因所用之針筒二支，復
    為警於九十三年十月八日下午一時五十分許，在高雄縣林園鄉○○○路與文化北
    路口盤查查獲，且扣得其所有供施用之海洛因一包（淨重零點一一公克、空包裝
    重零點二二公克）。
二、案經高雄縣政府警察局林園分局; 高雄市政府警察局小港分局先後報請臺灣高雄
    地方法院檢察署檢察官偵查起訴及移送併辦後，由本院改依簡式審判程序審理。
    理  由
一、本件被告所犯為死刑、無期徒刑、最輕本刑為三年以上有期徒刑以外之罪，其於
    準備程序進行中，就被訴事實為有罪之陳述，經受命法官告知簡式審判程序之旨
    ，並聽取當事人之意見後，本院合議庭裁定由受命法官獨任進行簡式審判程序，
    合先敘明。
二、前揭事實，業據被告乙○○於本院審理中自白不諱，且被告於九十三年五月二十
    七日、同年十月八日為警採集尿液送驗結果，均呈嗎啡陽性反應，有高雄縣政府
    衛生局煙毒尿液檢驗成績書、代號與真實姓名對照表、高雄市立凱旋醫院九十三
    年十二月二十五日濫用藥物尿液檢驗報告、尿液代碼與姓名對照表各一份附卷可
    憑。又警方於查獲被告時，先後扣得白色粉末一包與殘渣袋一只，其中白色粉末
    一包經送驗結果，含海洛因成分，淨重零點一一公克、空包裝重零點二二公克，
    有法務部調查局九十三年十二月九日調科壹字第二二○○一八七七一號鑑定通知
    書一紙可參，而殘渣袋一只經送驗結果，呈海洛因陽性反應，有高雄醫學大學附
    堪認被告上開自白與事實相符，其確有連續施用海洛因無疑。再被告前因施用毒
    品案件，經本院以八十九年度毒聲字第二五三七號裁定送觀察、勒戒後，認有繼
    續施用毒品之傾向，經本院以八十九年度毒聲字第三六一四號裁定令入戒治處所
    施以強制戒治，於戒治期間表現良好，經本院以八十九年度毒聲字第八○九○號
    裁定停止戒治，所餘戒治期間付保護管束，嗣因違反保護管束應遵守之事項情節
    重大，經本院以九十年度毒聲字第一三九七號裁定撤銷停止戒治，令入戒治處所
    施以強制戒治，於九十一年四月八日強制戒治執行完畢釋放後，由臺灣高雄地方
    法院檢察署檢察官於九十二年五月十六日，以九十二年度戒毒偵字第四七七號不
    起訴處分確定之事實，有上開不起訴處分書、臺灣高等法院被告全國前案紀錄表
    、本院被告院內索引卡紀錄表、臺灣高雄地方法院檢察署刑案資料查註紀錄表各
    一紙在卷可稽，被告於強制戒治執行完畢釋放後五年內，再度犯施用海洛因罪，
    事證明確，其犯行應堪認定。
三、按海洛因係毒品危害防制條例第二條第二項第一款所稱之第一級毒品，不得非法
    持有、施用。次按犯毒品危害防制條例第十條施用第一級、第二級毒品之罪者，
    檢察官應先將被告送勒戒處所觀察、勒戒，經觀察、勒戒後，認有繼續施用毒品
    傾向者，應由檢察官聲請法院裁定令入戒治處所施以強制戒治，強制戒治期滿，
    應由檢察官為不起訴之處分，依此強制戒治執行完畢釋放後，五年內再犯第十條
    之罪，檢察官應依一般刑事訴訟程序予以起訴論罪科刑，此觀諸毒品危害防制條
    例第二十條第一項、第二項、第二十三條第二項前段規定自明。本件被告前經強
    制戒治執行完畢釋放後，五年內再犯本案施用毒品犯行，即屬應依法論罪科刑之
    行為，是核被告所為，係犯毒品危害防制條例第十條第一項之施用第一級毒品罪
    。被告施用第一級毒品前後持有海洛因之低度行為，為施用之高度行為所吸收，
    不另論罪。被告先後多次施用第一級毒品犯行，時間緊接，手法相同，觸犯構成
    要件相同之罪，顯係基於概括犯意為之，為連續犯，爰依刑法第五十六條之規定
    以一罪論，並加重其刑。併案部分（即九十三年十月八日查獲部分）雖未據檢察
    官起訴，然與本案檢察官起訴施用第一級毒品之犯行有連續犯裁判上一罪關係，
    為起訴效力所及，本院亦應併予審理。爰審酌被告歷經觀察、勒戒及強制戒治等
    程序，猶無法戒絕毒癮，仍再度施用海洛因，顯見其意志不堅，無悔改之決心，
    有違政府制定毒品危害防制條例之立法美意，本不宜寬貸，惟念其所為尚未害及
    他人，且犯後坦承犯行，態度尚佳等一切情狀，量處如主文所示之刑，以資懲儆
    。扣案之供被告施用之海洛因一包（淨重零點一一公克、空包裝重零點二二公克
    ）屬毒品危害防制條例規定之第一級毒品，而殘有海洛因之殘渣袋一只，因該物
    品與其上海洛因無從剝離，應一體視同第一級毒品，均應依毒品危害防制條例第
    十八條第一項前段規定宣告沒收銷燬之。至警方於九十三年五月二十七日扣得之
    針筒二支經送驗結果雖無毒品反應，此有高雄醫學大學附設中和紀念醫院九十三
    年十月五日編號0000－000號檢驗報告存卷可考，惟該針筒係被告所有預
    備供施打海洛因所用之物，業據被告於本院審理時自承在卷，爰依刑法第三十八
    條第一項第二款之規定宣告沒收之。
據上論斷，應依刑事訴訟法第二百九十九條第一項前段、第二百七十三條之一第一項
，毒品危害防制條例第十條第一項、第十八條第一項前段，刑法第十一條、第五十六
條、第三十八條第一項第二款，判決如主文。
本案經檢察官甲○○到庭執行職務。
中　　　華　　　民　　　國　　九十三　　年　　 十二 　　月　　二十七　　日
                                  臺灣高雄地方法院刑事庭
                                      　法　　　官  莊珮君
右正本證明與原本無異。
如不服本判決，應於判決送達後十日內，向本院提出上訴狀。
                                        法院書記官  呂怜勳
中　　　華　　　民　　　國　　九十三　　年　　 十二 　　月　　二十七　　日
附錄：
毒品危害防制條例第十條第一項
施用第一級毒品者，處六月以上五年以下有期徒刑。
